# 请教：固定资产可以选择按对应收入的比例计提折旧吗？

提问人：wujunccpa 时间：2015-08-07 00:02:43
某公司准备IPO，其有专用设备一批，计提的折旧进入主营业务成本科目，但由于对应业务所与客户签订合同产生的收入是前期多，后期逐渐减少。某知名会计师事务所的知名注册会计师认为为了体现收入与成本配比的原则，固定资产折旧不能采用平均年限法，而应采取确认收入的比例进行折旧，这样避免毛利率波动，也便于通过发行审核。这样的理由充分吗？有这种计提折旧的方法吗？谢谢

回答人：chenyiwei
不恰当。以下内容摘自EY的《International GAAP 2015》第十八章“property, plant and equipment”的第5.6.1节：
A revenue-based approach is not a suitable a basis for depreciation. Depreciation is an estimate of the economic benefits of the asset consumed in the period. Revenue reflects the output of the asset, but it also measures the impact of other factors that do not affect depreciation, such as changes in sales volumes and selling prices, the effects of selling activities and changes to inputs and processes. The price component of revenue may be affected by inflation. This means that revenue does not, as a matter of principle, reflect how an asset is used or consumed. In May 2014, IAS 16 was amended to clarify that revenue-based methods are inappropriate, while a similar amendment was made to IAS 38 (see Chapter 17 at 9.2.2). Entities must apply these amendments for annual periods beginning on or after 1 January 2016. Earlier application is permitted. If an entity applies that amendment for an earlier period it shall disclose that fact. Some industries use revenue as a practical basis to depreciate assets, typically intangible assets (see Chapter 17) on the basis that there is a linear relationship between revenue and the units-of-production method (discussed below at 5.6.2).上面提到的 2014 年 5 月对IAS 16的修订为增加了第62A段，具体内容如下，
Amendment: Paragraph 62A was added in May 2014 by Clarification of Acceptable Methods of Depreciation and Amortisation (Amendments to IAS 16 and IAS 38), which amended IAS 16. An entity shall apply these amendments for annual periods beginning on or after 1 January 2016. Earlier application is permitted. If an entity applies that amendment for an earlier period it shall disclose that fact. See Application. The amendment reads as follows: 62A A depreciation method that is based on revenue that is generated by an activity that includes the use of an asset is not appropriate. The revenue generated by an activity that includes the use of an asset generally reflects factors other than the consumption of the economic benefits of the asset. For example, revenue is affected by other inputs and processes, selling activities and changes in sales volumes and prices. The price component of revenue may be affected by inflation, which has no bearing upon the way in which an asset is consumed. Application: Entities shall apply these amendments for annual periods beginning on or after 1 January 2016. An entity shall apply those amendments retrospectively in accordance with IAS 8. Earlier application is permitted. If an entity applies that amendment for an earlier period it shall disclose that fact.